【裁判字號】    95,訴,708
【裁判日期】    950331
【裁判案由】    毒品危害防制條例
【裁判全文】
臺灣高雄地方法院刑事判決               95年度訴字第708號
公  訴  人  臺灣高雄地方法院檢察署檢察官
被      告  甲○○
                    (現於臺灣高雄第二監獄)
上列被告因違反毒品危害防制條例案件，經檢察官提起公訴（95
年度毒偵字第777 號），本院準備程序進行中，因被告就被訴事
實為有罪之陳述，經本院告知簡式審判程序意旨，並聽取公訴人
及被告之意見後，本院合議庭裁定由受命法官獨任依簡式審判程
序審理，判決如下：
    主  文
甲○○連續施用第一級毒品，累犯，處有期徒刑壹年貳月。殘留
海洛因殘渣之注射針筒貳支、夾鏈袋壹個、吸管壹支，均沒收銷
燬之。未殘留海洛因殘渣之吸管壹支，沒收。
    事  實
一、甲○○前因施用毒品案件，經依本院90年度毒聲字第7302號
    裁定送觀察、勒戒後，認有繼續施用毒品之傾向，再依本院
    90年度毒聲字第7684號裁定令入戒治處所施以強制戒治1 年
    ，經強制戒治滿3 個月，其成效經評定為合格，無繼續戒治
    之必要，經本院於91年5 月8 日以91年度毒聲字第2491號裁
    停止戒治付保護管束，於91年5 月23日停止戒治付保護管束
    ，惟於保護管束期間因違反保護管束規定情節重大，經依本
    院於91年8 月27日以91年度毒聲字第5357號裁定撤銷停止戒
    治令入戒治處所施以強制戒治，於92年6 月1 日戒治期滿而
    釋放，並由臺灣高雄地方法院檢察署檢察官於92年6 月9 日
    以92年度戒毒偵字第535 號為不起訴處分確定；詎甲○○仍
    未戒除毒癮，自92年7 月8 日起迄同年11月19日上午8 時止
    ，再度施用第一級毒品，經依本院92年度毒聲字第6094號裁
    定令入戒治處所強制戒治1 年，並經檢察官提起公訴，嗣因
    新修正毒品危害防制條例於93年1 月9 日生效施行而視為強
    制戒治期滿而釋放，起訴部分經本院於93年2 月13日以92年
    度訴字2509號判決判處有期徒刑8 月確定，並於93年12月8
    日縮短期刑執行完畢，於翌日出監。詎其猶不知悛悔，復基
    於施用第一級毒品海洛因之概括犯意，於前開強制戒治執行
    完畢釋放後5 年內，基於施用第一級毒品之概括犯意，自94
    年2 月間起至同年12月28日上午10時許，在高雄市○○區○
    ○路「樂利旅社」及其他高雄市小港區之不詳處所等處，以
    將海洛因摻水後、再以針筒注射體內之方式，連續施用第一
    級毒品海洛因多次。嗣於94年12月28日14時15分許，因竊盜
    通緝案件，在高雄市小港區○○○○街「滿天星檳榔攤」為警
    查獲，並在其身上查扣含海洛因殘渣之注射針筒2 支、夾鏈
    袋1 個、吸管1 支及預備供其施用海洛因使用之吸管1 支等
    物，經其同意採尿送驗，其尿液呈嗎啡陽性反應，而查知上
    情。
二、案經高雄縣政府警察局小港分局報請臺灣高雄地方法院檢察
    署檢察官偵查起訴。
    理  由
一、本件被告甲○○所犯係犯毒品危害防制條例第10條第1 項之
    施用第一級毒品罪，其法定刑為死刑、無期徒刑、最輕本刑
    為3 年以上有期徒刑以外之罪，於準備程序進行中，被告就
    被訴事實為有罪之陳述，由受命法官告知簡式審判程序之要
    旨並聽取其與公訴人之意見，經被告同意適用簡式審判程序
    後，本院亦認無不得或不宜改依簡式審判程序進行之處，爰
    依刑事訴訟法第273 條之1 第1 項、第284 條之1 規定，本
    院合議庭裁定裁定本件由受命法官獨任進行簡式審判程序，
    合先敘明。
二、上揭事實，業據被告甲○○坦承不諱，並有高雄市立凱旋醫
    院95年1 月9 日出具之編號A00000000 號濫用藥物尿液檢驗
    報告 (檢體編號：J-677 號)、 高雄市政府警察局小港分局
    嫌疑人尿液代碼與姓名對照表 (尿液代碼：J-677 號)) 各1
    紙附卷可按；此外，復有如事實欄所示之注射針筒2 支、夾
    鏈袋1 個、吸管2 支扣案為證，而扣案之注射針筒2 支、夾
    鏈袋1 個、吸管1 支 (另1 支經檢驗呈海洛因陰性反應)經
    送高雄醫學大學附設中和紀念醫院檢驗結果，均呈海洛因陽
    性反應，此有該院95年3 月30日出具之0000-000、0000-000
    0 、0000-0 00 、0000-000號檢驗報告4 紙附卷可按，足徵
    被告之自白核與事實相符，堪予採信。另查，被告前因施用
    毒品案件，經依本院90年度毒聲字第7302號裁定送觀察、勒
    戒後，認有繼續施用毒品之傾向，再依本院90年度毒聲字第
    7684號裁定令入戒治處所施以強制戒治1 年，經強制戒治滿
    3 個月，其成效經評定為合格，無繼續戒治之必要，經本院
    於91年5 月8 日以91年度毒聲字第2491號裁停止戒治付保護
    管束，於91年5 月23日停止戒治付保護管束，惟於保護管束
    期間因違反保護管束規定情節重大，經依本院於91 年8月27
    日以91年度毒聲字第5357號裁定撤銷停止戒治令入戒治處所
    施以強制戒治，於92年6 月1 日戒治期滿而釋放，並由臺灣
    高雄地方法院檢察署檢察官於92年6 月9 日以92 年 度戒毒
    偵字第535 號為不起訴處分確定；詎甲○○仍未戒除毒癮，
    自92年7 月8 日起迄同年11月19日上午8 時止，再度施用第
    一級毒品，經依本院92年度毒聲字第6094號裁定令入戒治處
    所強制戒治1 年，並經檢察官提起公訴，嗣因新修正毒品危
    害防制條例於93年1 月9 日生效施行而視為強制戒治期滿而
    釋放，此有臺灣高等法院被告前案紀錄表、臺灣高等法院在
    監在押全國紀錄表及本院被告院內索引卡紀錄表各1 份附卷
    可參，足認被告確於前開強制戒治執行完畢釋放後、5 年內
    再犯毒品危害防制條例第10條第1 項施用第一級毒品海洛因
    之罪。本件事證明確，被告犯行洵堪認定。
三、查海洛因係毒品危害防制條例第2 條第2 項第1 款所定之第
    1 級毒品，依法不得持有、施用。核被告甲○○所為，係犯
    毒品危害防制條例第10條第1 項之施用第一級毒品罪。其施
    用第一級毒品海洛因前後分別持有海洛因之低度行為，應為
    施用之高度行為所吸收，不另論罪。又被告多次施用第一級
    毒品海洛因，時間緊接，且犯罪基本構成要件相同，顯係基
    於概括犯意反覆為之，應依連續犯之規定論以一罪，並加重
    其刑。另被告前自92年7 月8 日起迄同年11月19日上午8 時
    止，因施用第一級毒品案件，經依本院於93年2 月13日以92
    年度訴字2509號判決判處有期徒刑8 月確定，並於93年12月
    8 日縮短期刑執行完畢，於翌日出監，亦有臺灣高等法院被
    告前案紀錄表、臺灣高等法院在監在押全國紀錄表各1 份在
    卷可證，其於有期徒刑執行完畢後5 年內再犯本件有期徒刑
    之罪，應依刑法第47條規定論以累犯，加重其刑，並與前開
    加重部分遞加重之。爰審酌被告前因施用毒品案件，屢經觀
    察勒戒、強制戒治及法院科刑判決後，竟再為本件施用毒品
    犯行，足見其惡習已深，且戒絕毒癮之意志不堅，未能體悟
    施用毒品對自己、家人造成之傷害及社會之負擔，自屬可議
    ；惟念其於犯後態度良好，並能坦承犯行及施用毒品本質上
    係屬戕害自身健康之行為，尚未直接危害他人，反社會性之
    程度應屬較低等一切情狀，量處如主文所示之刑，以資懲儆
    。另扣案之注射針筒2 支、夾鏈袋1 個、吸管1 支，經送高
    雄醫學大學附設中和紀念檢驗結果，均呈海洛因陽性反應，
    業如前述，其客觀上已與毒品無法析離，自應視同為第一級
    毒品，不問屬於犯人與否，爰依毒品危害防制條例第18條第
    1 項前段規定沒收銷燬之；另扣案之吸管1 支，經送檢驗結
    果呈海洛因陰性反應，雖有高雄醫學大學附設中和紀念醫院
    95年3 月30日出具之0000-000號檢驗報告1 紙附卷可按，惟
    上開吸管1 支係被告所有預備供其施用毒品使用之物，業據
    被告於警詢、本院審理中坦承不諱，亦應依刑法第38條第1
    項第2 款規定宣告沒收之。
據上論斷，應依刑事訴訟法第273 條之1 第1 項、第284 條之1
、第299 條第1 項前段，毒品危害防制條例第10條第1 項、第18
條第1 項前段，刑法第11條、第56條、第47條、第38條第1 項第
2 款，判決如主文。
中    華    民    國    95    年    3     月    31    日
                        刑事第九庭法  官  陳 建 和
以上正本證明與原本無異。
如不服本判決，應於收受送達後10日內向本院提出上訴書狀。
中    華    民    國    95    年    3     月    31    日
                                  書記官  林 慧 君
附錄本判決論罪科刑之法條：
毒品危害防制條例第10條
施用第一級毒品者，處六月以上五年以下有期徒刑。
施用第二級毒品者，處三年以下有期徒刑。


司法院資訊處製作；財團法人民間司法改革基金會備份。
